【裁判字號】    97,台抗,412
【裁判日期】    970612
【裁判案由】    殺人未遂聲請具保停止羈押
【裁判全文】
最高法院刑事裁定              九十七年度台抗字第四一二號
抗  告  人  甲○○
上列抗告人因殺人未遂案件，不服台灣高等法院中華民國九十七
年四月二十二日駁回聲請具保停止羈押之裁定（九十七年度聲字
第一一五一號），提起抗告，本院裁定如下：
    主  文
抗告駁回。
    理  由
按被告究竟有無刑事訴訟法第一百零一條、第一百零一條之一所
規定之情形，應否羈押，以及羈押後其原因是否仍然存在，有無
繼續羈押之必要，均屬事實審法院得斟酌訴訟進行程度及其他一
切情形而為認定之職權，故受羈押之被告除確有同法第一百十四
條所列情形之一，經聲請具保停止羈押不得駁回外，如以其他原
因聲請具保停止羈押，其應否准許，事實審法院自有認定裁量之
權，苟無濫用其權限之情形，即不得任意指為違法。本件原裁定
以：抗告人甲○○因殺人未遂案件，於民國九十七年一月二十二
日訊問後，認為有刑事訴訟法第一百零一條第一項第三款之情形
，非予羈押，顯難進行審判、執行，而予羈押，並自同年四月二
十二日起延長羈押二月。抗告人雖以其自九十六年三月三日到案
自首，經原審法院判處有期徒刑六年六月，因誠心悔過，決定不
再上訴，當無逃亡之虞。又其父簡萬喜長期罹患冠狀動脈併血管
疾病、高血壓、糖尿病，其母則有精神障礙，領有殘障手冊，且
家中尚有二個年幼稚子，需人長期照料，有賴抗告人負擔家計維
生，懇請准於服刑前交保回家，安頓家小，抗告人願以限制往居
、限制出境及每日向管轄派出所報到等方式，確保日後之執行為
由，依刑事訴訟法第一百十四條第三款之規定，聲請具保停止羈
押。惟抗告人所犯殺人未遂案件，抗告人不服第一審法院九十六
年度訴字第二六四號判決，提起上訴，嗣經原審審理終結，並於
九十七年四月九日以九十七年度上訴字第三七一號判決，就其未
經許可持有衝鋒槍部分，判處有期徒刑七年，併科罰金新台幣（
下同）六十萬元，減為有期徒刑三年六月，併科罰金三十萬元；
殺人未遂部分，判處有期徒刑七年，減為有期徒刑三年六月，應
執行有期徒刑六年六月、併科罰金三十萬元。抗告人所犯二罪均
為最輕本刑五年以上有期徒刑之重罪，且與檢察官均得上訴第三
審，全案尚未告確定，為使後續訴訟之進行、證據之調查得以順
利，並確保有罪判決確定後能到案執行，非對抗告人為羈押處分
，顯難進行審判及執行，至其家中尚有父母幼子需要照顧一事，
與本件羈押原因無涉，尚難認有應予具保停止羈押之情形，抗告
人仍有刑事訴訟法第一百零一條第一項第三款之羈押原因，並有
羈押必要之理由，而駁回其聲請。經核於法並無違誤。抗告意旨
略謂：抗告人受羈押已一年多，雖本件因檢察官不服原判決，提
起第三審上訴，惟證據業已明確，並無可能再偽造、變造或串證
，且抗告人係自首，並無逃亡之虞，而抗告人之家人，既有上開
情事，需抗告人先行交保回家安頓之必要，抗告人又無非予羈押
，顯難進行追訴、審判或執行之事由，自不得率予駁回其具保聲
請等語。但查原裁定已敘明抗告人係犯殺人未遂等重罪，仍有刑
事訴訟法第一百零一條第一項第三款規定之羈押原因，並有羈押
必要，因而駁回抗告人具保聲請之理由；且本件經原審判決後，
檢察官不服原判決提起上訴，亦經本院以九十七年度台上字第二
三三四號將原判決撤銷，發回原法院審理中，全案尚未確定，為
使後續訴訟之進行及證據之調查得以順利，並確保有罪判決確定
後，得以執行，非對抗告人為羈押處分，顯難進行審判及執行，
原審因認抗告人仍有羈押之事由與必要，並無不合。抗告意旨所
述，係就原審上揭自由裁量職權之適法行使，徒憑己見泛指為違
法，尚難認為有理由，應予駁回。
據上論結，應依刑事訴訟法第四百十二條，裁定如主文。
中    華    民    國  九十七  年    六    月   十二   日
                      最高法院刑事第三庭
                          審判長法官  林  增  福
                                法官  張  清  埤
                                法官  陳  世  雄
                                法官  蔡  國  在
                                法官  林  俊  益
      本件正本證明與原本無異
                                      書  記  官
中    華    民    國  九十七  年    六    月   十七   日
                                                 K


司法院資訊處製作；財團法人民間司法改革基金會備份。
